臺灣高雄地方法院刑事判決　　　　　100年度交簡上字第229號
上　訴　人　臺灣高雄地方法院檢察署檢察官
被　　　告　何正欣
上列上訴人因過失傷害案件，不服本院高雄簡易庭100 年度交簡
字第3317號所為第一審判決（偵查案號：100年度偵字第10586號
），提起上訴，本院管轄之第二審合議庭判決如下：
    主  文
上訴駁回。
    事實及理由
一、本案經本院審理結果，認第一審判決認事用法及量刑均無不
    當，應予維持，並引用第一審判決書記載之事實、證據及理
    由（如附件）。
二、檢察官上訴意旨略以：依刑法第57條規定，科刑時應注意犯
    罪所生之危害及損害及犯罪後之態度，本件被告之犯行致被
    害人胡君儀承受精神上及身體上莫大之痛苦，被害人後續尚
    生頸椎間盤凸出症併筋膜炎、頸椎神經根壓傷等傷勢，原審
    僅量處拘役55日過輕云云。
三、按刑罰之量定，屬於法院自由裁量之職權行使，應受比例原
    則等法則之拘束，並非可恣意為之，致礙及公平正義之維護
    。如法院對有罪之被告科刑，符合罪刑相當之原則，使罰當
    其罪，並適用刑法第57條明定科刑時應注意該條所列10款事
    項，以為科刑輕重之標準，兼顧一般預防之普遍適應性，與
    具體個案特別預防之妥當性，而於判決理由詳細交待，即屬
    相當，即不得任意指摘為違法。經查本件原審法院審酌被告
    任意逕行變換車道、為讓執行車先行而肇致本件事故等犯罪
    動機、目的及手段，並造成告訴人之傷害程度，及被告前曾
    有賭博、詐欺案件之刑事前科，惟念及被告已自首，及被告
    之智識程度與生活狀況等一切情狀，量處拘役55日，並諭知
    如易科罰金之折算標準，其認事用法均無不合，量刑亦屬妥
    適，且告訴人業於本院100 年11月16日準備程序中與被告達
    成和解，並表示原諒被告之犯行，此有和解筆錄1 紙在卷可
    佐（本院卷二第34頁），是上訴意旨援用告訴人請求上訴理
    由，指摘原審量刑過輕，請求撤銷原審判決，自無理由，應
    予駁回。
四、又被告業與告訴人達成和解，且告訴人宥恕被告本案過失傷
    害犯行等情，已如前述，足認被告犯後深具悔意，惟查被告
    於本案犯行前另因詐欺案件，經本院於100年2月17日以99年
    度簡字第2702號判決處有期徒刑3 月，並諭知易科罰金之折
    算標準，嗣經本院合議庭於100年5 月26日以100年度簡上字
    第185 號判決駁回上訴，並另諭知緩刑之判決確定在案，此
    有臺灣高等法院被告前案紀錄表及前開判決書各1 份在卷可
    按，是不符刑法第74條宣告緩刑之要件，被告請求給予自新
    機會，於法無據，附此敘明。
據上論斷，依刑事訴訟法第455條之1第1 項、第3項、第368條、
第373條，判決如主文。
本案經檢察官李茂增到庭執行職務。
中    華    民    國   100    年    12    月    21    日
                  刑事第二庭  審判長法  官  李政庭
                                    法  官  施盈志
                                    法  官  洪韻婷
以上正本證明與原本無異。
不得上訴。
中    華    民    國   100    年    12    月    22    日
                                    書記官  莊永利
【附件）
臺灣高雄地方法院刑事簡易判決       100年度交簡字第3317號
聲  請  人  臺灣高雄地方法院檢察署檢察官
被      告  何正欣  男  39歲（民國○○年○月○日生）
                    身分證統一編號：Ｚ000000000號
                    住高雄市鳳山區莒光三村11號
上列被告因過失傷害案件，經檢察官聲請以簡易判決處刑（100
年度調偵字第1076號），本院判決如下：
    主  文
何正欣犯過失傷害罪，處拘役伍拾伍日，如易科罰金，以新臺幣
壹仟元折算壹日。
    事實及理由
一、本件除犯罪事實欄一第5 行「當時天候、車況、視距均良好
    」補充為「當時天候陰、暮光、市區○○道路○路面乾燥，
    車況、視距均良好」；並補充證據「證號查詢汽車駕駛人與
    車號查詢汽車車籍資料及本院公務電話紀錄表各一份」外，
    其餘犯罪事實及證據，業據檢察官於聲請簡易判決處刑書記
    載翔實予以引用如附件。
二、刑罰裁量：爰審酌被告因未遵守道路交通安全規則，任意逕
    行變換車道、未讓直行車先行而肇致本件事故等犯罪動機、
    目的及手段，並造成告訴人受有如附件聲請簡易判決處刑書
    所載之傷害程度，惟念及被告已自首本件事故係其疏於注意
    所致，另斟酌其前有犯賭博、詐欺案件之刑事前科，此品行
    資料有臺灣高等法院被告前案紀錄表一份在卷可稽，而告訴
    人並無意願與被告和解，有本院公務電話紀錄表一份在卷可
    按，而被告自稱其智識程度為大學畢業及生活狀況小康等一
    切情狀，量處如主文所示之刑，並諭知易科罰金折算標準，
    以資懲儆。
三、依刑事訴訟法第449 條第1 項前段、第3 項、第454 條第2
    項，刑法第284 條第1 項前段、第62條、第41條第1 項前段
    ，刑法施行法第1 條之1 第1 項、第2 項前段，逕以簡易判
    決處刑如主文。
四、如不服本件判決，得自收受送達之日起10日內，向本院提起
    上訴狀，上訴於本院管轄之第二審地方法院合議庭。
中    華    民    國   100    年    9     月    9     日
                  高雄簡易庭    法  官  李東柏
以上正本，係照原本作成，證明與原本無異。
中    華    民    國   100    年    9     月    9     日
                                書記官  曹德英
附錄本判決論罪之法條：
刑法第284條第1項前段
因過失傷害人者，處6 月以下有期徒刑、拘役或5 百元以下罰金
，致重傷者，處1 年以下有期徒刑、拘役或5 百元以下罰金。
附件：
臺灣高雄地方法院檢察署檢察官聲請簡易判決處刑書
                                   100年度調偵字第1076號
    被      告  何正欣  男  39歲（民國○○年○月○日生）
                        身分證統一編號：Ｚ000000000號
                        住高雄市鳳山區莒光三村11號
上列被告因過失傷害案件，業經偵查終結，認為宜以簡易判決處
刑，茲將犯罪事實及證據並所犯法條分述如下：
        犯  罪  事  實
一、何正欣於民國99年8月28日17時50分許，駕駛車牌號碼4499-
    XV號自用小客車，沿高雄市鳳山區○○○路東向西車道上行
    駛，至該路段 121號前時，本應注意變換車道應讓直行車先
    行，並注意安全距離，亦需隨時注意行車狀況，採取必要之
    安全措施，且依當時天候、車況、視距均良好，無障礙物等
    節，又無不能注意之情，竟疏未注意及此，自外側車道變換
    行駛內側車道之際，未禮讓同向正直行於同路段車道，由胡
    君儀所騎乘，車牌號碼 CAT-977號普通重型機車，而生碰撞
    ，致胡君儀受有頭部外傷、右前臂血腫併右手指挫傷、右肩
    擦挫傷、右膝擦傷及右肘挫傷併皮下血腫等傷害。嗣何正欣
    並於肇事後，留在事故現場，向前往事故現場處理，且尚不
    知肇事者為何人之員警坦承肇事，而受裁判。
二、案經胡君儀訴由高雄市政府警察局鳳山分局移送偵辦。
        證  據  並  所  犯  法  條
一、證據名稱暨待證事實：
  ┌──┬───────────┬───────────┐
  │編號│    證  據  名  稱    │    待  證  事  實    │
  ├──┼───────────┼───────────┤
  │ 一 │被告何正欣於警詢時及本│被告自承有於前揭時地駕│
  │    │署偵查中的自白。      │車變換車道，未禮讓並注│
  │    │                      │意同向之告訴人，而生碰│
  │    │                      │撞，致告訴人受有前揭傷│
  │    │                      │勢，具有過失等全部犯罪│
  │    │                      │事實。                │
  ├──┼───────────┼───────────┤
  │ 二 │證人即告訴人胡君儀於警│全部犯罪事實。        │
  │    │詢時及本署偵查中的證述│                      │
  │    │。                    │                      │
  ├──┼───────────┼───────────┤
  │ 三 │（一）長庚醫療財團法人│告訴人受有前揭傷害等事│
  │    │      高雄長庚醫院出具│實。                  │
  │    │      之診斷證明書。  │                      │
  │    │（二）國軍高雄總醫院附│                      │
  │    │      設民眾診療服務處│                      │
  │    │      出具之診斷證明書│                      │
  │    │      。              │                      │
  ├──┼───────────┼───────────┤
  │ 四 │（一）高雄市政府交通局│被告變換車道未讓直行車│
  │    │      車輛行車事故鑑定│先行，為肇事原因，具有│
  │    │      委員會高市車鑑字│過失等事實。          │
  │    │      第1000004787號函│                      │
  │    │      及函附第00000000│                      │
  │    │      號鑑定意見書。  │                      │
  │    │（二）道路交通事故現場│                      │
  │    │      圖。            │                      │
  │    │（三）道路交通事故調查│                      │
  │    │      報告表(一)(二)。    │                      │
  │    │（四）高雄市政府警察局│                      │
  │    │      交通警察隊鳳山分│                      │
  │    │      隊交通事故詢問筆│                      │
  │    │      錄。            │                      │
  │    │（五）道路交通事故照片│                      │
  │    │      10張。          │                      │
  │    │（六）高雄市政府警察局│                      │
  │    │      道路交通事故當事│                      │
  │    │      人酒精濃度呼氣測│                      │
  │    │      試報告。        │                      │
  └──┴───────────┴───────────┘
二、所犯法條：
    核被告何正欣所為，係犯刑法第284條第1項前段過失傷害罪
    嫌。又被告於肇事後，留在事故現場，向前往處理，尚不知
    肇事者為何人之員警坦承肇事，而受裁判，此有高雄市○○
    ○○○道路交通事故肇事人自首情形紀錄表在卷可考，請審
    酌有無刑法第62條前段自首規定之適用。
三、依刑事訴訟法第451條第1項聲請逕以簡易判決處刑。
    此    致
臺灣高雄地方法院
中    華    民    國   100    年    8     月    23    日
                              檢  察  官  李  政  達